宣示判決筆錄
原      告  馨琳揚企管顧問有限公司


法定代理人  唐明良  
訴訟代理人  王郁雯  
            蔡馥琳  
被      告  廖承楓  

上列當事人間110年度中小字第4235號請求給付電話費事件，於
中華民國111年2月23日上午9時45分整在臺灣臺中地方法院臺中
簡易庭宣示判決，出席職員如下：
    法      官  林筱涵
    書  記  官  張峻偉
朗讀案由。
法官朗讀主文宣示判決如下：
    主      文
被告應給付原告新臺幣貳萬玖仟參佰肆拾陸元，及自民國一一ㄧ
年一月十七日起至清償日止，按週年利率百分之五計算之利息。
訴訟費用新臺幣壹仟元由被告負擔。
本判決得假執行。
    事實及理由之要領
一、原告主張：被告於民國101年7月30日向訴外人威寶電信股份
    有限公司（嗣與台灣之星電信股份有限公司合併，更名為台
    灣之星電信股份有限公司，下稱台灣之星公司）申請租用門
    號0000000000、0000000000號行動電話使用，嗣未依約繳納
    電信費，共積欠電信費新臺幣（下同）5,820元，及提前終
    止契約之應付補償金23,526元，共計29,346元。而台灣之星
    公司業已將上開債權轉讓予原告，原告並以起訴狀對被告為
    債權讓與之通知。為此，爰依電信服務契約及債權讓與之法
    律關係，提起本件訴訟，請求被告給付上開電信費及補償金
    ，並聲明：被告應給付原告29,346元，及自起訴狀繕本送達
    翌日起至清償日止，按週年利率百分之5計算之利息。
二、上開原告主張之事實，業據其提出經濟部函、債權讓與證明
    書、第三代行動通信業務服務申請書、預繳同意書（新申裝
    /續約）、專案同意書、服務契約、電信費帳單、債權讓與
    暨強制執行（預告）通知函、掛號郵件收件回執為證。被告
    已於相當時期受合法之通知，而於言詞辯論期日不到場，亦
    未提出準備書狀爭執，依民事訴訟法第436條之23準用第436
    條第2項適用同法第280條第3項前段、第1項前段之規定，視
    同自認。從而，原告依電信服務契約及債權讓與之法律關係
    ，請求被告給付29,346元，及自起訴狀繕本送達翌日即111
    年1月17日（見本院卷第65頁送達證書）起至清償日止，按
    週年利率百分之5計算之利息，為有理由，應予准許。
三、訴訟費用負擔及假執行宣告之依據：民事訴訟法第78條、第
    436條之19第1項、第436條之20。
　
民事訴訟法第436條之24第2項：
對於本判決之上訴，非以違背法令為理由，不得為之。
如對本判決上訴，須於判決送達後20日內向本院提出上訴狀，並
須表明原判決所違背之法令及其具體內容與依訴訟資料可認為原
判決有違背法令之具體事實之上訴理由（均須按他造當事人之人
數附繕本）。
中　　華　　民　　國　　111 　年　　2 　　月　　23　　日
                  臺灣臺中地方法院臺中簡易庭
                                  法  官  林筱涵
                                  書記官  張峻偉
以上正本證明與原本無異。
中　　華　　民　　國　　111 　年　　2 　　月　　23　　日
                                  書記官  張峻偉